臺灣臺中地方法院刑事判決　　　　　　　 96年度訴字第921號
公　訴　人　臺灣臺中地方法院檢察署檢察官
被　　　告　甲○○
選任辯護人　蔡瑞麒律師
上列被告因違反毒品危害防制條例案件，經檢察官提起公訴（九
十六年度偵字第二八九二號），本院判決如下：
    主    文
甲○○販賣第一級毒品，處有期徒刑拾陸年拾月；扣案之海洛因
共拾捌包（其中貳拾捌包合計淨重伍拾陸點捌公克，空包裝
重拾壹點壹公克；其中拾包合計淨重零點柒伍公克，空包裝重
貳點肆玖公克）沒收銷燬之，販賣第一級毒品所得新臺幣肆仟元
均沒收之，如全部或一部不能沒收時，以其財產抵償之；扣案之
電子磅秤壹臺沒收。
    犯罪事實
一、甲○○明知海洛因屬毒品危害防制條例管制之第一級毒品，
    不得販賣，卻因亟欲還債之故，竟基於反覆販賣第一級毒品
    海洛因以營利之犯意（起訴書誤載為基於販賣海洛因毒品之
    概括犯意），先於民國九十五年十二月十五日，在臺中市○○路（中彰快速公路起點）之水果市場附近，向姓名年籍不
    詳，綽號「阿水」之成年男子，以新臺幣（下同）三十七萬
    元之代價，購買第一級毒品海洛因四十二包（總重量不詳）
    後，旋於九十五年十二月二十三日、同年月二十四日、同年
    月二十五日、同年月二十六日等四日，以一小包一千元之價
    格，在臺中市○○路大買家賣場對面天橋下，販售第一級毒
    品海洛因各一小包給丙○○（丙○○施用毒品案件，業經臺
    灣臺中地方法院檢察署檢察官以九十五年毒偵字第二一七號
    、第一五二八號偵結起訴，現於本院審理中），得款共四千
    元。嗣於同年月二十七日下午八時許，甲○○與丙○○先就
    欲交易之第一級毒品數量、金額，以電話約好後，再次於前
    開地點販賣毒品與丙○○時，因妨害自由糾紛而將其所帶之
    第一級毒品海洛因十包遺落在丙○○所駕駛之車號ＱＲ─○
    一七七號自用小客車內（丙○○妨害自由部分另由臺灣臺中
    地方法院檢察署檢察官偵查中），致未完成交易而未遂，並
    於九十五年十二月二十八日，警員於查獲丙○○施用毒品案
    件時，在丙○○所駕駛之車號ＱＲ─○一七七號自用小客車
    內，扣得前開甲○○所遺落之第一級毒品海洛因十包（合計
    淨重○．七五公克，空包裝總重二．四九公克），並循線於
    九十六年一月十八日下午十時四十五分許，在臺中市北屯區
    ○○○路一段一五七巷七號二樓之十四處查獲甲○○，當場
    扣得第一級毒品海洛因二十八包（合計淨重五十六．三八公
    克，空包裝總重十一點一三公克），以及其所有預備分裝上
    揭毒品之電子磅秤一臺。
二、案經臺中市警察局第五分局報告臺灣臺中地方法院檢察署檢
    察官偵查起訴。
    理    由
壹、證據能力部分：
　　按被告以外之人（包括證人、鑑定人、告訴人、被害人及共
  　同被告等）於審判外之陳述雖不符刑事訴訟法第一百五十九
    條之一至之四等四條之規定，而經當事人於審判程序同意作
    為證據，法院審酌該言詞陳述或書面陳述作成時之情況，認
    為適當者，亦得為證據；當事人、代理人或辯護人於法院調
    查證據時，知有刑事訴訟法第一百五十九條第一項不得為證
    據之情形，而未於言詞辯論終結前聲明異議者，視為有前項
    之同意，同法第一百五十九條之五定有明文。立法意旨在於
    傳聞證據未經當事人之反對詰問予以核實，原則上先予排除
    。惟若當事人已放棄反對詰問權，於審判程序中表明同意該
    等傳聞證據可作為證據；或於言詞辯論終結前未聲明異議，
    基於尊重當事人對傳聞證據之處分權，及證據資料愈豐富，
    愈有助於真實發見之理念，且強化言詞辯論主義，使訴訟程
    序得以順暢進行，上開傳聞證據亦均具有證據能力。本案被
    告及辯護人於本院準備程序及審理程序時就公訴人所提出之
    證據，均不爭執（辯護人雖辯稱證人丙○○之警詢證詞沒有
    證據能力，但公訴人並未提出證人丙○○之警詢證詞為證據
    ，是辯護人此部分之爭執，容有誤會），且本院審酌文書作
    成之形式或證人之供述，均無瑕疵、與待證事實具有關聯性
    等情況，認為適當，應認得為證據，揆諸前開說明，就本案
    所引用之供述、書面證據均具有證據能力。
貳、實體部分
一、訊據被告甲○○固坦承有交付海洛因給證人丙○○，惟矢口
    否認有何販賣海洛因之行為，辯稱：扣案之毒品及電子磅秤
    是乙○○寄放在伊家中的，並非伊所有，伊只是受人之託將
    毒品拿去給丙○○，且伊都沒收到丙○○的錢，自不能算是
    販賣，況伊若僅以一包一千元之價格賣給丙○○，根本不敷
    成本；而丙○○於鈞院審理中雖證稱是向伊買毒品的，但其
    偵訊中卻說不認識伊，所述前後不一，且其稱是打電話跟伊
    聯絡毒品交易事宜，卻連打那隻電話跟伊聯絡都說不出來，
    顯見丙○○供述不實云云。經查：
（一）被告確有交付海洛因給證人丙○○之事實，業據被告於本
      院審理時供述在案（參本院卷第十、一二六頁），復與證
      人丙○○於本院審理時之證述相符（見本院卷第一一二、
      一一三、一一四頁），堪信其為真實。
（二）被告雖以前揭之詞置辯，但查：
　１、被告就其販賣第一級毒品海洛因給證人丙○○之時間、地
  　　點、數量及金額等重要事項，業據其供述如下：
　  (1)被告於九十六年一月十九日警詢中供稱：在伊處所查扣之
　　　海洛因二十八包及電子磅秤均是伊所有，這些毒品是九十
  　　五年十二月十五日時，伊向名叫「阿水」的男子買的，大
    　約有四十二包左右，價值約三十七萬元左右，都是伊要作
      為販賣之用的，從九十五年十二月二十三日起至同年月二
      十六日止，一連四日，一日一次，總共賣給丙○○四次（
      一次一小包），都是丙○○打電話與伊聯繫，均約定在臺
      中市○○區○○路大買家量販店前交易；而同年月二十七
      日下午八時，伊又至前開地點要與丙○○交易，但因疑似
      被丙○○及其他三人「黑吃黑」，所以那些要交易的十包
      毒品就掉在丙○○的車內；伊賣四次給丙○○的價格為每
      包一千元等語（見臺中市警察局第五分局中分五偵字第○
      九六○○號卷第十至十九頁）。
    (2)被告復於九十六年一月十九日偵訊中供述：伊於九十五年
      十二月十五日，原本係要向「阿水」借錢還卡債，但是「
      阿水」卻拿海洛因叫伊去賣，賣得的錢算是借伊使用，那
      些海洛因共四十二包，價值三十七萬多元，在同年月二十
      三日至二十六日期間，伊就將毒品賣給丙○○，一天交付
      一包，交付地點均是在臺中市○○路上的大買家賣場等語
      （見九十六年度偵字第二九八二號卷第八頁）；於九十六
      年一月二十九日偵訊時供述：伊掉在丙○○車上的十包毒
      品也是伊的，那是九十五年十二月二十七日，丙○○叫伊
      帶毒品去找他時，伊所遺落的，伊之所以要賣毒品營利，
      是因為伊積欠卡債、投資失利，丙○○自九十五年十二月
      二十三日起至同年月二十七日，每天都有打電話給伊，分
      四天，每天拿一包，每次都在臺中市○○路大買家交易海
      洛因給丙○○，確實是將毒品賣給丙○○等語（參偵查卷
      第十八頁）。
    (3)於九十六年一月十九日在本院調查庭供述：扣案之毒品是
      伊向「阿水」拿的，因為伊要繳卡債而向「阿水」借錢，
      「阿水」就於九十五年十二月十五日交給伊毒品，叫伊自
      己賣掉籌錢，所以這些毒品等於是伊向「阿水」買的，伊
      在九十五年十二月二十三至二十六日間將毒品轉賣給丙○○，交付地點在北屯路的大買家對面，每包一千元（見本
      院九十六年度聲羈字第九九號卷第六、七頁）。
      由被告前開警詢、偵訊及本院訊問時中所述，可知被告係
      為了清償債務，而基於販賣第一級毒品海洛因以營利之犯
      意，自不明成年男子「阿水」處，以三十七萬元之代價販
      入第一級毒品海洛因四十二包後，先後四次於臺中市北屯
      區大買家量販店的對面，以每包一千元之代價將海洛因販
      售與丙○○，惟第五次交易時卻因故未完成，並遺落十包
      海洛因於丙○○車上，致未遂等情甚明。
　２、又證人丙○○於九十六年六月一日本院審理時證稱：我確
　　　實是跟被告買毒品，交易地點在臺中市北屯區大買家量販
  　　店的對面，價格為每一小包一千元，雙方共交易四次；九
    　十五年十二月二十七日時，我又再度向被告購買一小包的
      海洛因，當我要前去拿取時，在漢口路遇見我以前認識的
      朋友尤俊卿及另外兩個我不認識的人，他們三人上我的車
      後就問我要去哪裡，我說我要去買毒品，另外兩個我不認
      識的人就表明他們是警察，說要抓藥頭，就要我帶他們去
      找被告，在大買家那邊遇到被告後，那兩個自稱警察的人
      就說要抓被告，被告就說他沒有毒品，因此當天被告就沒
      有交毒品給我，後來警察在我車上找到十包海洛因，我才
      知道被告有毒品掉到我車上等語（見本院卷第一一○至一
      一六頁）。核其證述內容，就雙方交易地點、交易次數、
      交易價格，以及有十包海洛因遺落在丙○○車上等相關細
      節，均與被告於警詢、偵訊所述相符，堪為可信。
　３、被告雖以證人丙○○於偵訊中供述不是伊將毒品交付給證
  　　人丙○○，且說不出究竟打哪隻電話來聯繫被告交易毒品
　    事宜等，來質疑丙○○所言之真實性云云，但查：
    (1)證人丙○○於九十六年一月二十九日偵訊中之供述：
      問：「阿兄」是否就是在場甲○○？
      答：不是。
      問：那你在警局為何要指證甲○○？
      答：我不知道，當時我正在提藥。
      問：你在何地方買過毒品？
      答：臺中市○○路的大買家。
      問：你現在再仔細辨認甲○○長相，請你再次確認販賣給
          你的毒品之人是否為在場之甲○○？
      答：不是他，我現在確認不是在場的甲○○販賣毒品給我
          ，販賣毒品給我的人比較瘦一點。
          ．
          ．
      問：你在車內跟警察說，是「阿兄」要跟你交易毒品的，
          後來是誰交付毒品？
      答：好像是甲○○交給我的。
      問：你與阿兄交易毒品過程？
      答：就是我們約在大買家對面的天橋下，對方都是用走的
          或騎車來，九十五年十二月二十七日，我跟阿兄買三
          、四次。
      問：你除了跟阿兄以外還有跟誰購買毒品？
      答：阿華。
      問：在場甲○○是否為阿華？
      答：不是。
      問：九十五年十二月二十七日甲○○在大買家被挾持時，
          你是否在場？
      答：是，被挾持的人就是我跟在場甲○○。
      問：為何甲○○為何出現在大買家對面被挾持？
      答：甲○○從對面走過來，就被兩個自稱警察的人抓住。
      問：你確認被挾持的人就是在場的甲○○？
      答：確認。
      問：為何第一次問你說「是否認識在場的甲○○」，你卻
          說「不認識」？
      答：我是說我不認識甲○○，但是我有看過甲○○，但是
          我不認識甲○○。
          （見上開偵查卷第十七至二十二頁）
      由證人丙○○上開證述經過可知，證人丙○○雖曾說過交
      付毒品給他的並非被告，但隨即於同日更改其陳述，除了
      明確證述被告即係交付毒品給他的人，亦說明了之前係因
      誤解檢察官的問題，始作出錯誤之陳稱。且查，證人丙○○前開更正後之陳述，不但與其審理時之證述內容一致，
      亦為被告於本院審理所自承，足見其更正前之證言確屬誤
      述。被告執證人丙○○一時錯誤之證述，質疑其所述之真
      實性，應屬無稽，不足為採。
    (2)又證人丙○○於本院審理中證稱都是打電話跟被告聯繫毒
      品交易事宜（見本院卷第一一一頁），而被告於偵訊中（
      見上開偵察卷第十八頁）、九十六年三月十六日審理時（
      見本院卷第十頁）亦均陳稱丙○○是打電話跟伊聯絡甚明
      ，顯見證人丙○○確係以電話跟被告聯繫無誤。被告卻僅
      以證人丙○○無法於審理中背出其撥給被告何隻電話，即
      謂其陳述不實，依據顯屬薄弱，無足採信。
　４、另被告雖於九十六年三月十六日審理時辯以：伊於警局及
  　　偵查中之陳述都實在，伊要認罪，但被查扣的毒品、電子
    　磅秤都是乙○○的，她於九十五年十二月十五日時將海洛
      因共四十二包、行動電話一支、電子磅秤交給伊，因為之
      前伊有向乙○○借五萬元，所以就同意其將毒品寄在伊這
      裡，她說這些東西總共值三十幾萬元，一包一千元，如果
      有人打手機要向伊買毒品的話，伊就要先打電話向乙○○
      問過可不可以，如果她說可以，伊再請她過來親自處理，
      丙○○是伊送去給他的，九十五年十二月二十三日伊第一
      次載乙○○過去大買家時，乙○○告知伊說對面天橋下有
      壹台車要買海洛因，要伊送過去給對方，伊送過去的時候
      車上的人就是丙○○，當時伊沒有拿到錢，乙○○說她再
      處理就好；每次交易前，丙○○都會打電話給伊說要一千
      元的一包，要伊拿去大買家的天橋下給他，伊從同年月二
      十三日到二十七日間，每天拿一包海洛因給丙○○；乙○○有說要幫伊繳房租並支付開藝品店的本錢，伊想乙○○
      要幫忙出錢是因為伊要幫他賣毒品及送毒品給丙○○云云
      （參本院卷第九、十、十一頁），而推稱遭查扣之毒品及
      電子秤均為乙○○的，伊僅是因欠乙○○錢，始同意乙○○借放於伊家中，並幫忙轉交毒品給丙○○，伊並無販毒
      云云，惟證人乙○○於本院審理時，已堅詞否認有前開被
      告所指涉情事（見本院卷第一一六至一二一頁），被告亦
      無提出其他證據以茲證明，其前開所辯，自無可信。
　５、又被告雖辯稱：伊拿海洛因給丙○○時未收錢，故伊並非
  　　販賣，且若其以一包一千元的價格賣海洛因給丙○○，根
  　　本不敷成本云云。惟查，如前所述，被告於警詢、偵訊中
    　即已自承係為了清償債務，始基於營利之犯意而販賣海洛
      因予丙○○，且此部分證人丙○○不但於偵訊中證述甚詳
      （參偵查卷第二十一頁），於本院審理時更明確指稱其向
      被告購買毒品時「均是一手交錢、一手交貨，當場給錢的
      。」（見本院卷第一一四頁），足證被告確有販賣海洛因
      予證人丙○○，並收得販毒價金之事實；復參以販賣毒品
      為警方查緝之重點，且毒品交易大多係於販毒者交付毒品
      時，購毒者亦同時交付現金，如此不但可降低為警查獲之
      風險，亦可避免日後追討貨款之問題，況毒品交易係違法
      之行為，倘購毒者不付款或販毒者未交付毒品，亦無法透
      過法律途徑主張權利而獲得救濟，是以被告辯稱伊並未向
      丙○○收錢，實有悖於常情，洵無可採。又被告雖謂丙○○所述之購買價格過低，而質疑其證言之可信度，惟按我
      國查緝毒品一向執法甚嚴，對於販賣毒品者尤科以重度刑
      責，使海洛因等毒品均益趨量微價高，且販賣毒品者，非
      可公然為之，亦無公定之價格，不論任何包裝，均可任意
      分裝增減分量，而每次買賣之價量，亦可能隨時依雙方間
      之關係深淺、資力、需求量及對行情之認知、來源是否充
      裕、查緝是否嚴緊，購買者被查獲時供述購買對象之可能
      性風險之評估等，因而異其標準，並機動調整，本即無法
      一概而論；復且，被告於警詢、偵訊中即已自承係以每包
      海洛因一千元之代價售予證人丙○○，核與證人丙○○供
      述情節相符，是雙方之交易價格應確為每包一千元，而被
      告與證人丙○○並非至親或有特殊情誼，豈有可能屢屢甘
      冒重典，而以賠本價每包一千元轉售毒品給丙○○呢？顯
      見被告前開所辯不實，要難採信。
（三）綜上所述，被告警詢、偵訊時已自白有販賣第一級毒品海
      洛因之犯行，核與證人丙○○於本院審理中之證述情節相
      符，復有扣案之第一級毒品海洛因三十八包、電子磅秤一
      臺，以及現場照片二十一張、臺中市警察局第五分局委託
      尿液檢驗代號與真實姓名對照表、中山醫學大學附設醫院
      檢驗科藥物檢測中心九十六年一月二十四日確認檢驗結果
      報告各一份在卷足稽。而上開扣案毒品共三十八包經送法
      務部調查局檢驗結果，均含第一級第六項毒品海洛因成分
      ，有該局九十六年三月二日調科字第○九六二三○一五八
      九○號鑑定書及九十六年四月十四日調科壹字第○九六二
      三○三二八二○號鑑定書各一份在卷可考（見上開偵查卷
      第二十七頁、本院卷第一○一頁），可知被告確係基於販
      賣第一級毒品海洛因以營利之犯意，而將海洛因售與他人
      牟利，本件事證明確，是其犯行應堪認定。
二、按海洛因毒品，係屬毒品危害防制條例第二條第二項第一款
    所稱之第一級毒品，核被告所為販賣第一級毒品海洛因犯行
    ，係違反毒品危害防制條例第四條第一項之販賣第一級毒品
    罪。
（一）被告為販賣而持有第一級毒品之低度行為，為其販賣第一
      級毒品之高度行為所吸收，不另論罪。
（二）再按刑事法若干犯罪行為態樣，本質上原具有反覆、延續
      實行之特徵，立法時既予特別歸類，定為犯罪構成要件之
      行為要素，則行為人基於概括之犯意，在密切接近之一定
      時、地持續實行之複次行為，倘依社會通念，於客觀上認
      為符合一個反覆、延續性之行為觀念者，於刑法評價上，
      即應僅成立一罪。學理上所稱「集合犯」之職業性、營業
      性或收集性等具有重複特質之犯罪均屬之，例如經營、從
      事業務、收集、販賣、製造、散布等行為概念者是（最高
      法院九十六年度臺上字第一七二號、九十五年度臺上字第
      四六八六號、九十五年度臺上字第一○七九號判決參照）
      。查被告販賣前揭第一級毒品海洛因之行為，同係在密集
      期間內以相同之方式持續進行，未曾間斷，是其等販賣海
      洛因之犯行，亦具有反覆、延續實行之特徵，從而在行為
      概念上，縱有多次販賣之舉措，仍應評價認係包括一罪之
      集合犯，是被告雖多次販賣第一級毒品海洛因與證人丙○○（四次既遂、一次未遂），仍應論以被告一販賣第一級
      毒品海洛因既遂罪為已足，公訴意旨認應予分論併罰，容
      有未洽。
（三）又被告僅分四次將海洛因四包販賣予證人丙○○，得款計
      四千元，其所獲取之利益並非龐大，且相對於長期大量販
      賣毒品之大毒梟而言，其所為對社會治安及國民健康之危
      害顯然較輕，倘仍遽處以法定本刑之最低刑度即無期徒刑
      ，仍屬失之過苛，難謂符合罪刑相當性及比例原則，更無
      從與毒梟首惡之行為有所區隔，其犯罪之情狀法重情輕，
      在客觀上足以令人感覺過苛而予以同情，是應依刑法第五
      十九條之規定減輕其等之刑。公訴人認被告未坦認犯行，
      即不應適用刑法第五十九條予以減刑，容有未洽。
（四）另按毒品危害防制條例第十七條規定「犯第四條第一項之
      罪，供出毒品來源，因而破獲者，得減輕其刑。」，被告
      雖於本院審理中供稱其所有之第一級毒品海洛因係乙○○
      所提供，惟為乙○○所否認，被告復無提供其他證據證明
      其所述屬實，致未破獲毒品來源，自不符合前開法條所定
      之減刑要件，併予敘明。
（五）爰審酌被告為圖私利，竟起意販賣第一級毒品予他人施用
      ，足以導致施用者產生精神障礙，對社會治安、經濟所生
      危害甚鉅，扣得第一級毒品海洛因數量非少且其犯後未坦
      承犯行，態度不佳，惟其販賣海洛因之次數、數量尚少等
      一切犯罪情狀，認起訴書或公訴人之求刑有過輕或過重之
      情形，而不依起訴書或公訴人之求刑，對被告量處如主文
      所示之刑，以資儆懲。
（六）扣案之海洛因三十八包（其中二十八包合計淨重五十六．
      三八公克，空包裝重十一．一三公克；其中十包合計淨重
      ○點七五公克，空包裝重二點四九公克），經送鑑定結果
      ，確為第一級毒品海洛因，有前揭法務部調查局鑑定書二
      份在卷可憑，確為毒品危害防制條例第二條第一項第一款
      所規定之第一級毒品，無論屬犯人與否，均應依毒品危害
      防制條例第十八條第一項前段之規定，宣告沒收銷燬之（
      包裝袋無法與毒品析離，宜一併與第一級毒品海洛因沒收
      銷燬之）。又按，被告分別在九十五年十二月二十三日、
      同年月二十四日、同年月二十五日、同年月二十六日等四
      日，以一小包毒品一千元之價格，販賣海洛因四包與丙○○（同年月二十七日之交易，則因故未完成交易，已如前
      開被告、證人丙○○所述，是當日被告並無販毒所得），
      是其因販毒所得之財物應為四千元，該犯罪所得雖未扣案
      ，然因其係屬犯毒品危害防制條例第四條第一項販賣第一
      級毒品罪所得之財物，自應依毒品危害防制條例第十九條
      第一項之規定，予以宣告沒收，如全部或一部不能沒收時
      ，依同條項後段規定以其財產抵償之。又扣案之電子秤一
      臺，係被告所有，業經被告於警詢中自承在案（參臺中市
      警察局第五分局中分五偵字第○九六○○○二八一五號卷
      第十至十九頁），此屬被告用來分裝毒品以利販賣之器具
      ，然並無證據認定係被告販入毒品時所使用，且亦無證據
      證明被告已利用該電子秤為分裝（因扣案之第一級毒品海
      洛因大小包不一，且販入之數量既為四十二包，而扣案三
      十八包，出售給證人丙○○四包，總數正為四十二包，故
      無法證明被告曾為分裝之行為），其性質係屬被告所有供
      犯罪預備之物，應依刑法第三十八條第一項第二款宣告沒
      收。
據上論斷，應依刑事訴訟法第二百九十九條第一項前段，毒品危
害防制條例第四條第一項、第十八條第一項前段、第十九條第一
項，刑法第十一條、第三十八條第一項第二款、第五十九條，判
決如主文。
本案經檢察官丁○○到庭執行職務。
中　　華　　民　　國　　96　　年　　6 　　月　　29　　日
                    刑事第九庭審判長  法　官  周瑞芬
                                      法　官　余德正
                                      法　官　莊秋燕
以上正本證明與原本無異。
如不服本判決，應於送達後十日內向本院提出上訴狀（須附繕
本），上訴於臺灣高等法院臺中分院。
                                      書記官  顏督訓
中　　華　　民　　國　　96　　年　　6 　　月　　29　　日
附錄論罪科刑法條：
毒品危害防制條例第四條
製造、運輸、販賣第一級毒品者，處死刑或無期徒刑；處無期徒
刑者，得併科新臺幣一千萬元以下罰金。
製造、運輸、販賣第二級毒品者，處無期徒刑或七年以上有期徒
刑，得併科新臺幣七百萬元以下罰金。
製造、運輸、販賣第三級毒品者，處五年以上有期徒刑，得併科
新臺幣五百萬元以下罰金。
製造、運輸、販賣第四級毒品者，處三年以上十年以下有期徒刑
，得併科新臺幣三百萬元以下罰金。
製造、運輸、販賣專供製造或施用毒品之器具者，處一年以上七
年以下有期徒刑，得併科新臺幣一百萬元以下罰金。
前五項之未遂犯罰之。
